臺灣臺北地方法院刑事判決　　　　　　　93年度易字第1513號
公　訴　人　臺灣臺北地方法院檢察署檢察官
被　　　告　甲○○
上列被告因毒品危害防制條例案件，經檢察官聲請以簡易判決處
刑（九十三年度毒偵字第一八二八號），本院簡易庭（九十三年
度簡字第二七二六號）認不宜逕以簡易判決處刑，改依通常程序
審理，並經檢察官於審理時當庭追加起訴（九十三年度偵字第二
○一三號），本院判決如下：
     主   文
甲○○連續施用第二級毒品，處有期徒刑參月，如易科罰金，以
參佰元折算壹日；又持有第二級毒品，處拘役參拾日，如易科罰
金以參佰元折算壹日，扣案之第二級毒品ＭＤＭＡ壹顆（毛重零
點貳捌公克，取零點零參公克化驗，餘零點貳伍公克），沒收銷
燬之；又施用第二級毒品，處有期徒刑貳月，如易科罰金，以參
佰元折算壹日，扣案之第二級毒品甲基安非他命壹包（含袋毛重
零點貳玖公克，淨重零點壹公克）沒收銷燬，吸食器壹組、分裝
勺管貳支均沒收。有期徒刑部分應執行有期徒刑肆月，如易科罰
金，以參佰元折算壹日。扣案之第二級毒品甲基安非他命壹包（
含袋毛重零點貳玖公克，淨重零點壹公克）沒收銷燬，吸食器壹
組、分裝勺管貳支均沒收。
    犯罪事實
一、甲○○無犯罪前科，於民國九十年八月十六日因施用第二級
    毒品亞甲氧基（ＭＤＭＡ，俗稱搖頭丸，以下簡稱ＭＤＭＡ
    ）案件經本院以九十年度毒聲字第一八○四號裁定送觀察勒
    戒，應無繼續施用毒品傾向，於九十年八月三十一日出勒戒
    所，並於九十年八月三十一日經台灣台北地方法院檢察署檢
    察官以九十年度毒偵字第二一五五號不起訴處分確定；又於
    九十二年四月四日因施用第二級毒品ＭＤＭＡ案件經本院以
    九十二年度毒聲字第六六二號裁定送觀察勒戒，因無繼續施
    用毒品傾向，於九十二年六月九日出勒戒所，並於九十二年
    六月十日經台灣台北地方法院檢察署檢察官以九十二年度毒
    偵字第八五號不起訴處分確定。詎甲○○於前揭九十二年六
    月九日觀察勒戒執行完畢經釋放出勒戒所後五年內，竟又基
    於施用第二級毒品之概括犯意，自九十二年六月中旬某日起
    至九十三年六月二十二日止，連續多次，在台北市○○區○
    ○路三一六巷六六號三樓住處，施用第二級毒品甲基安非他
    命；又甲○○明知ＭＤＭＡ為毒品危害防制條例第二條第二
    項第二款所列之第二級毒品，不得任意持有，前於九十二年
    六月十日施用ＭＤＭＡ送觀察勒戒所執行觀察勒戒完畢經釋
    放出勒戒所後雖未再度施用ＭＤＭＡ，惟仍基於非供施用而
    持有第二級毒品之犯意，於九十二年六月九日因施用ＭＤＭ
    Ａ而經觀察勒戒執行完畢出所後至九十三年六月二十三日凌
    晨零時三十分許前往台北市政府警察局松山分局自首間之某
    日，持有其在台北市○○○路一○○號ＤＪ舞廳向某不詳姓
    名之人以新台幣（下同）二百元購買之第二級毒品ＭＤＭＡ
    一顆，嗣甲○○因友人規勸戒除毒癮，遂於偵查犯罪職權之
    公務機關尚不知其有施用第二級毒品甲基安非他命及持有第
    二級毒品ＭＤＭＡ之犯行前，於九十三年六月二十三日凌晨
    零時許自行持所持有之ＭＤＭＡ一顆前往台北市政府警察局
    松山分局自首上情，並表示願意接受裁判，警方並查扣ＭＤ
    ＭＡ一顆（毛重○．二八公克，取○．○三公克化驗，餘○
    ．二五公克）。
二、甲○○雖於九十三年六月二十三日凌晨零時許自行持所持有
    之ＭＤＭＡ一顆前往台北市政府警察局松山分局自首，並下
    定決心不再施用第二級毒品甲基安非他命，惟於九十三年七
    月四日上午七時許在上址住處房間翻找物品時，找到之前所
    購買尚未用磬之第二級毒品甲基安非他命一小包，竟另起施
    用之犯意，利用飲料空瓶及吸管製作吸食器一個後，以該吸
    食器又施用第二級毒品甲基安非他命一次，嗣於九十三年七
    月五日下午三時二十分許台北市政府警察局信義分局前往上
    址甲○○住處搜索，在甲○○房間內搜獲甲基安非他命一小
    包（毛重○．二九公克，淨重○．一公克）及甲○○所製作
    用以施用甲基安非他命之吸食器一個、拿取甲基安非他命用
    之勺管二支，查獲甲○○又再度施用甲基安非他命。
三、案經台北市政府警察局松山分局移送台灣台北地方法院檢察
    署檢察官偵查聲請簡易判決處刑，本院簡認不宜逕以簡易判
    決處刑，改依通常程序審理及經台北市政府警察局信義分局
    移送台灣台北地方法院檢察署檢察官偵查，並於本院審理當
    庭追加起訴。
    理 由
一、前揭被告甲○○施用第二級毒品甲基安非他命及持有第二級
    毒品ＭＤＭＡ犯行，已據被告於警訊、偵查及本院調查審理
    時供承不諱，被告於九十三年六月二十三日凌晨零時至松山
    分局自首及於九十三年七月五日下午三時二十分許在上址住
    處為警查獲施用安非他命而經逮捕後所採取之尿液經送檢驗
    ，均呈安非他命陽性及甲基安非他命陽性反應一節，有台北
    市政府警察局信義分局煙毒、麻藥案件尿液委驗單、台灣尖
    端先進生技醫藥股份有限公司濫用藥物檢驗報告二紙（皆影
    本）在卷足稽，並有第二級毒品ＭＤＭＡ一顆、甲基安非他
    命一小包毛重○．二九公克，淨重○．一公克）及吸食器一
    個、勺管二支扣案為證，而前揭扣案之疑似ＭＤＭＡ藥丸一
    顆經送鑑驗結果，該顆藥丸毛重○．二八公克，取○．○三
    公克化驗，餘○．二五公克，檢出第二級毒品ＭＤＭＡ成份
    ，有台北市政府警察局九十三年九月十五日北市鑑毒字第三
    二一號鑑驗通知書一紙在卷可稽，足認被告自白與事實相符
    ；而被告於九十年八月十六日因施用第二級毒品ＭＤＭＡ案
    件經本院以九十年度毒聲字第一八○四號裁定應送勒戒處所
    觀察、勒戒，因無繼續施用毒品傾向，於九十年八月三十一
    日出勒戒所，並經台灣台北地方法院檢察署檢察官於九十年
    八月三十一日以九十年度毒偵字第二一五五號不起訴處分；
    於九十二年四月四日因施用第二級毒品ＭＤＭＡ案件經本院
    以九十二年度毒聲字第六六二號裁定應送勒戒所觀察、勒戒
    ，因無繼續施用毒品傾向，於九十二年六月九日出勒戒所，
    並於九十二年六月十日經台灣台北地方法院檢察署檢察官以
    九十二年毒偵字第八五號不起訴處分確定各情，亦有台灣台
    北地方法院檢察署刑案資料查註紀錄表、台灣高等法院被告
    全國前案紀錄表、法務部全國檢察官線上查詢刑案人犯在監
    所最新資料報表、台灣台北地方法院檢察署檢察官九十年度
    毒偵字第二一五五號、九十二年度毒偵字第八五號不起訴處
    分書各一份在卷足憑，被告係於觀察、勒戒執行完畢經釋放
    後五年內再犯毒品危害防制條例第十條第二項之施用第二級
    毒品罪。綜上可知，本件事證明確，被告犯行堪予認定。
二、核被告所為，係犯毒品危害防制條例第十條第二項之施用第
    二級毒品罪及同法第十一條第二項之持有第二級毒品罪。被
    告持有第二級毒品甲基安非他命，既意在供己施用，其持有
    之低度行為應為施用之高度行為吸收，不另論罪。而被告前
    因施用ＭＤＭＡ而先後於九十年八月三十一日及九十二年六
    月九日觀察勒戒執行完畢經釋放出勒戒所後，自九十二年六
    月中旬迄九十三年六月二十二日止，僅施用第二級毒品甲基
    安非他命，未曾再施用ＭＤＭＡ之情，已據被告供明在卷，
    且被告於九十三年六月二十三日凌晨零時三十分前往松山分
    局自首所採取送驗之尿液呈安非他命及甲基安非他命，ＭＤ
    ＭＡ呈陰性反應，亦有台灣尖端先進生技醫藥股份有限公司
    濫用藥物檢驗報告影本一紙在卷足稽，又查無證據足資證明
    被告於前揭再度施用第二級毒品期間有施用ＭＤＭＡ，或意
    在供已施用而持有該持向松山分局自首之ＭＤＭＡ一顆，顯
    然被告係非基於施用之意而持有扣案之ＭＤＭＡ一顆。又被
    告自九十二年六月中旬起至九十三年六月二十二日止，先後
    多次施用甲基安非他命之犯行，時間緊接，所犯犯罪構成要
    件相同，係基於概括之犯意而為，應依刑法第五十六條連續
    規定論以一罪並加重其刑。至於被告於九十三年六月二十三
    日凌晨零時三十分前往松山分局自首後，又於九十三年七月
    四日在上址住處施用甲基安非他命一次，據被告供承：「…
    （自首完後為何又被抓到施用用毒品？）那是我之前嚐的…
    我後來在我家翻東西翻到的，覺得丟掉太可惜，所以才又吸
    食…（自首的時候是否決定不再吸食？）是的…」（九十四
    年一月二十四日本院審理）等詞，可知被告於九十三年六月
    二十三日凌晨零時許自行前往台北市政府警察局松山分局自
    首施用第二級毒品，已下定決心不再施用，其於九十三年七
    月四日在住處翻找物品時發現尚未用磬之甲基安非他命一小
    包而施用之，顯係另起意施用，與前揭經起訴之施用甲基安
    非他命之犯行，非基於連續犯之概括犯意而為至明。另被告
    於有偵查犯罪職權之公務員知悉其涉犯施用第二級毒品罪及
    持有第二級毒品罪之前至松山分局值班警員自首自九十二年
    六月中旬起至九十三年六月二十二日止連續施用甲基用安非
    他命及持有ＭＤＭＡ犯罪並願意接受裁判，合於自首要件，
    上開二罪均應依刑法第六十二條前段規定減輕其刑，其中連
    續施用第二級毒品罪部分，先加後減。而所犯之自九十二年
    六月中旬起至九十三年六月二十二日止連續施用甲基安非他
    命、持有ＭＤＭＡ及九十三年七月四日施用甲基安非他命三
    罪間，因犯意各別，行為互異，應分論併罰。爰審酌被告經
    二次觀察、勒戒後仍再度施用第二級毒品甲基安非他命，嗣
    於自首後，猶再施用甲基安非他命，顯見戒毒意志不堅，及
    其犯罪戕害自身，尚無害及他人，持有之毒品數量不多及犯
    罪後坦承犯行，並深表悔悟，態度良好等一切情狀，分別量
    處如主文所示之刑及諭知易科罰金之折算標準，有期徒刑部
    分並定應執行刑及諭知易科罰金之折算標準。扣案之ＭＤＭ
    Ａ一顆（毛重○．二八公克，取○．○三公克化驗，餘○．
    二五公克）及甲基安非他命一小包（毛重○．二九公克，淨
    重○．一公公克），均係第二級毒品，應依毒品危害防制條
    例第十八條第一項前段規定宣告沒收銷燬之，另扣案之吸食
    器一組及勺管二支，為被告所有供施用甲基安非他命之器具
    ，已據被告供述在卷，亦應依刑法第三十八條第一項第二款
    規定告沒收。
三、本件係檢察官聲請以簡易判決處刑（九十三年度毒偵字第一
    七九六號），本院簡易庭（九十三年度簡字第二七三九號）
    認不宜逕以簡易判決處刑，改依通常程序審理，並於本院審
    理時檢察官當庭以言詞追加起訴。
據上論斷，依刑事訴訟法第二百九十九條第一項前段，毒品危害
防制條例第十條第二項、第十一條第二項、第十八條第一項前段
，刑法第十一條前段、第五十六條、第六十二條前段、第五十一
條第五款、第九款、第十款，第四十一條第一項前段、第三十八
條第一項第二款，罰金罰鍰提高標準條例第二條，判決如主文。
本案經檢察官陳玉萍到庭執行職務。
中　　華　　民　　國　　94　　年　　2 　　月　　25　　日
                           臺灣臺北地方法院刑事第一庭
                                 審判長法  官 陳興邦
                                       法  官 劉素如
                                       法  官 林婷立
上正本證明與原本無異。
如不服本件判決，得自收受送達之日起十日內，向本院提起上訴。
                                       書記官 葉志昭
中　　華　　民　　國　　94　　年　　3 　　月　　2 　　日
附論罪科刑依據之法條：
毒品危害防制條例第十條
施用第一級毒品者，處六月以上五年以下有期徒刑。
施用第二級毒品者，處三年以下有期徒刑。
毒品危害防制條例第十一條
持有第一級毒品者，處三年以下有期徒刑、拘役或新臺幣五萬元
以下罰金。
持有第二級毒品者，處二年以下有期徒刑、拘役或新臺幣三萬元
以下罰金。
持有專供製造或施用第一、二級毒品之器具者，處一年以下有期
徒刑、拘役或新臺幣一萬元以下罰金。
持有毒品達一定數量者，加重其刑至二分之一，其標準由行政院
定之。
